【裁判字號】    89,易,1066
【裁判日期】    900530
【裁判案由】    竊盜
【裁判全文】
臺灣苗栗地方法院刑事判決                        八十九年度易字第一六六號
    公  訴  人  臺灣苗栗地方法院檢察署檢察官
    被      告  丁○○
    選任辯護人  張績寶
右列被告因竊盜等案件，經檢察官提起公訴（八十九年度偵字第四一九八號），本院
判決如左：
    主  文
丁○○攜帶兇器竊盜，處有期徒刑陸月，如易科罰金以參佰元折算壹日。
    事  實
一、丁○○係設於苗栗縣苗栗市○○里○○路一四九八號之強聯汽車修理廠實際負責
    人（登記名義人為邱芳華），於民國八十九年九月十四日因受乙○○輾轉介紹客
    戶甲○○委託修護車牌號碼Ｈ三─八００三號自用小客車，為貪圖私利，竟意圖
    為自己不法之所有，於八十九年九月二十三日中午十二時許，在苗栗縣公館鄉五
    穀村一鄰五穀十三號旁，持其所有之可作為兇器使用之螺絲起子及固定鉗等工具
    （未扣案），竊取丙○○使用停放於該處之車牌號碼Ｈ二─０七二二號自用小客
    車（車主為沈承蓮），得手後，旋將該車放置於前揭車廠內，嗣將前揭受甲○○
    委託修護之車輛引擎拆下，並裝置在竊得之車牌號碼Ｈ二─０七二二號自用小客
    車上，並將該車之車牌拆下，改懸掛車牌號碼Ｈ三─八００三號自用小客車之車
    牌，再將車牌號碼Ｈ三─八００三號自用小客車車體切割分解，於八十九年九月
    二十九日通知不知情之乙○○（業經檢察官另為不起訴處分）前來運載切割下來
    之汽車零件後，即對前揭其所竊得之已改懸掛車牌號碼Ｈ三─八００三號之自用
    小客車車體（原車牌號碼為Ｈ二─０七二二號）進行板金、烤漆等工作，嗣於八
    十九年十月五日下午五時許，在前開強聯汽車條理廠內經警循線查獲。
二、案經苗栗縣警察局苗栗分局報請臺灣苗栗地方法院檢察署檢察官偵查起訴。
    理  由
一、訊據被告丁○○矢口否認有何犯行，辯稱：伊並無偷車，車號Ｈ二─０七二二號
    自用小客車係乙○○請不詳姓名人駛至伊車廠請伊以該車修護甲○○之車號車號
    Ｈ三─八００三之自用小客車云云。經查，右揭竊車之事實，業據被告於警訊及
    偵查中坦承不諱，核與證人即上開車輛使用人丙○○於警訊中指訴之情節相符，
    並有贓物認領保管單二紙及車籍作業系統查詢認可資料附卷足憑，堪認被告上揭
    陳述為真實，可以採信，是被告嗣後於本院審理時翻異前供，辯稱：伊並無偷車
    ，在警訊及偵查中之所以認罪，係為幫乙○○頂罪云云，惟查，經本院傳喚證人
    乙○○到庭證稱伊從未於苗栗縣警察局文山派出所要求被告幫忙頂替竊盜罪等語
    ，且證人即查獲本件之員警何文輝亦證稱，並未要求乙○○、甲○○、被告三人
    中一人承擔本件竊盜罪責即可，亦未聽聞乙○○要求被告頂替罪責等語，參以本
    件竊盜罪經證人即承辦警員何文輝查獲後，乙○○仍因涉嫌贓物罪被移送苗栗地
    方法院檢察署偵辦，何來頂替之有，再者被告自承與證人乙○○沒什麼交情，也
    沒欠他什麼（見本院八十九年十二月十三日之訊問筆錄），衡情被告既與證人乙○○無特殊交情，則何須自白其犯行，徒增不光彩之前科，且被告已是成年人詎
    有不知前科紀錄之嚴重性，而願意無條件幫人頂替，是其所辯無非卸責，委不足
    取。綜上事證明確，被告犯行堪以認定。
二、核被告丁○○所為，係犯刑法第三百二十一條第一項第三款之加重竊盜罪。爰審
    酌被告不思正途取財，且犯罪後否認犯行，顯無悔意，及其犯罪之動機、目的、
    手段，犯罪所生之危害等一切情狀，量處如主文所示之刑。又查被告行為後，刑
    法第四十一條第一項業已於九十年一月十日修正公布為犯最重本刑為五年以下有
    期徒刑以下之刑之罪，而受六個月以下有期徒刑或拘役之宣告，因身體、教育、
    職業、家庭之關係或其他正當事由，執行顯有困難者，得以一元以上三元以下折
    算一日，易科罰金，並於同年月十二日生效，是被告犯罪後法律已有變更，比較
    新舊法之結果，以新法有利於被告，依刑法第二條第一項前段之規定，應適用最
    有利於被告之新法，即裁判時之刑法第四十一條第一項處罰，故爰就前揭量刑部
    分並諭知易科罰金之折算標準。
三、又被告持以行竊之螺絲起子一把及固定鉗等工具，雖為被告所有，惟被告自承已
    丟棄（見八十九年十月五日之警訊筆錄），復未扣案，為免執行之困難，爰不予
    宣告沒收，附此敘明。
據上論斷，應依刑事訴訟法第二百九十九條第一項前段，刑法第三百二十一條第一項
第三款、第四十一條第一項前段，罰金罰鍰提高標準條例第二條，判決如主文。
本案經檢察官呂曾達到庭執行職務
中      華      民      國    九十      年      五      月     三十     日
                                 臺灣苗栗地方法院刑事第一庭
          法  官  林  靜  雯
右正本證明與原本無異。
如不服本判決，應於判決送達後十日內向本院提出上訴狀( 應附繕本 )，上訴於臺灣
高等法院台中分院。
                                         書記官  歐  明  秀
中      華      民      國    九十      年      五      月     三十一   日
附錄：
刑法第三百二十一條
犯竊盜罪而有左列情形之一者，處六月以上五年以下有期徒刑：
一  於夜間侵入住宅或有人居住之建築物、船艦，或隱匿其內而犯之者。
二  毀越門扇、牆垣或其他安全設備而犯之者。
三  攜帶兇器而犯之者。
四  結夥三人以上而犯之者。
五  乘火災、水災或其他災害之際而犯之者。
六  在車站或埠頭而犯之者。
前項之未遂罰之。


司法院資訊處製作；財團法人民間司法改革基金會備份。
